【裁判字號】    89,訴,415
【裁判日期】    890717
【裁判案由】    毒品危害防制條例
【裁判全文】
臺灣嘉義地方法院刑事判決                          八十九年度訴字第四一五號
    公  訴  人  臺灣嘉義地方法院檢察署檢察官
    被      告  甲○○
    指定辯護人  本院公設辯護人  丁○○
右列被告因違反毒品危害防制條例案件，經檢察官提起公訴（八十九年度毒偵字第七
九九號、八十九年度偵字第三００一號），本院判決如左：
    主  文
甲○○連續施用第二級毒品，處有期徒刑陸月；又連續販賣第二級毒品，處有期徒刑
柒年參月，扣案之第二級毒品安非他命壹包（淨重伍點柒壹公克）沒收銷燬之，販賣
毒品所用之塑膠袋壹個（淨重零點玖肆公克）沒收之。販賣毒品所得之財物新台幣肆
仟元沒收，如全部或一部不能沒收時，以其財產抵償之。應執行有期徒刑柒年柒月。
扣案之第二級毒品安非他命壹包（淨重伍點柒壹公克）沒收銷燬之。販賣毒品所用之
塑膠袋參個（淨重零點玖肆公克）沒收之。販賣毒品所得之財物新台幣肆仟元沒收，
如全部或一部不能沒收時，以其財產抵償之。
    事  實
一、甲○○於民國八十七年間，因施用第二級毒品安非他命，經本院以八十七年度毒
    聲字第三四七號裁定送觀察勒戒後，認無繼續施用毒品傾向，經臺灣嘉義地方法
    院檢察署檢察官於八十七年九月二十九日以八十七年度偵字第五七二七號不起訴
    處分確定，又於八十七年十月間，再度施用第二級毒品，再經本院分別以八十七
    年度毒聲字第六一六號、八十七年度毒聲字第三號，裁定送觀察勒戒及戒治，強
    制戒治期滿，於八十九年二月二日經臺灣嘉義地方法院檢察署檢察官以八十九年
    度戒偵字第一三號不起訴處分確定。詎仍不知悔改，基於施用第二級毒品安非他
    命之概括犯意，於八十九年四月底至同年五月六日，連續在嘉義市○○街一四０
    巷十號二樓三及嘉義市○○街二八號等地，以將安非他命置於玻璃球內，以火烘
    烤使之產生氣體，而後吸入該氣體之方式，施用第二級毒品安非他命多次。
二、甲○○於八十九年三月間，因丙○○欲購買第二級毒品安非他命（丙○○之前並
    無施用毒品之紀錄），透過友人郭先淞介紹，甲○○遂提供少許之第二級毒品安
    非他命與丙○○而轉讓第二級毒品安非他命（此部分未經起訴），復基於意圖營
    利概括之犯意，分別於八十九年三月底及四月間，先由丙○○以0000000
    000號行動電話與甲○○聯絡欲購買安非他命新臺幣（下同）二千元，後由甲
    ○○將第二級毒品安非他命拿至嘉義市○○街二八號丙○○之住處交予丙○○，
    而以此方式販賣第二級毒品安非他命予丙○○二次，得款四千元，嗣於八十九年
    五月六日二十時十五分，因丙○○涉嫌偽造貨幣而經警至嘉義市○○街二八號搜
    索，丙○○供出其安非他命之來源，經警至嘉義市○○街搜索，當場於甲○○之
    女友乙○（已另行審結）皮包內查獲甲○○所有之安非他命一包（淨重五點七一
    公克）及販賣毒品所用之塑膠袋壹個。
二、案經嘉義縣警察局移請臺灣嘉義地方法院檢察署檢察官偵查起訴。
    理  由
一、訊據被告甲○○坦承施用第二級毒品安非他命多次，並曾收受丙○○所交付欲購
    買安非他命之款項二千元共二次，惟矢口否認有何販賣地二級毒品安非他命之犯
    行，辯稱：我們是一起去買的云云。經查：
    （一）甲○○於八十九年四月底至五月六日間，多次施用第二級毒品安非他命之
          犯行，除據其於警訊、偵查及本院審理中坦承不諱外，核與證人丙○○於
          本院調查時稱：「（問：與被告一起吸安非他命幾次？）：：我最後一次
          跟被告買（四月底），他拿到我家，在我家我們一起吸：：」相符，又江
          明凱為警查獲後所採集之尿液，確呈安非他命陽性反應，此有嘉義縣衛生
          局煙毒尿液檢驗單一紙在卷可證，足佐被告甲○○上開自白非虛，又其於
          八十七年間，因施用第二級毒品安非他命，經本院以八十七年度毒聲字第
          三四七號裁定送觀察勒戒後，認無繼續施用毒品傾向，經臺灣嘉義地方法
          院檢察署檢察官於八十七年九月二十九日以八十七年度偵字第五七二七號
          不起訴處分確定，又於八十七年十月間，再度施用第二級毒品，再經本院
          分別以八十七年度毒聲字第六一六號、八十八年度毒聲字第三二號，裁定
          送觀察勒戒及戒治，強制戒治期滿，於八十九年二月二日經臺灣嘉義地方
          法院檢察署檢察官以八十九年度戒偵字第一三號不起訴處分確定，此有臺
          灣嘉義地方法院檢察署刑案資料查註紀錄表一紙及本院八十七年度毒聲字
          第六一六、八十八年度毒聲字第三二、六二八號裁定及臺灣嘉義地方法院
          檢察署八十七年度偵字第五七二七號及八十九年度偵字第一三號不起訴處
          分書在卷可參。其於前開不起訴處分後，五年內再度多次施用第二級毒品
          安非他命之犯行，應可認定。
    （二）證人丙○○於警訊時稱：「我自八十九年三月間開始向甲○○購買安非他
          命，共買三次，每次一小包二千元，我以他的行動電話00000000
          00號和甲○○聯絡，後他拿安非他命到我住處賣給我，於八十九年三月
          間某日晚上七、八點到甲○○的住處嘉義市○○街一四０巷一０號二樓三
          巷二樓三向甲○○購買一包安非他命二千元」本院調查時解釋稱：「我在
          警訊時是說二次，他是拿三次安非他命給我，但是我只有拿二次錢給他，
          第一次是郭先淞帶我去（找）被告拿一點給我免費使用。」可知八十九年
          三月間，丙○○第一次開始施用安非他命，便是由郭先淞帶丙○○至被告
          處，由被告免費提供安非他命與之共同施用，再來兩次，乃係丙○○向被
          告購買安非他命。其又偵查時稱：「（問：安非他命是跟誰買的？）江明
          凱：：第一次是我於八十九年三月底拿錢給他，他也一起出錢，由甲○○
          去買回來，再拿安非他命給我，第二次八十九年四月中，我拿錢給他，他
          就拿出安非他命給我：：（之後稱被告有退一千五百元，其二人乃係合買
          ）」本院調查時稱：「是我向被告買安，並不是我們合買，第一次我拿錢
          給他，向他買，他身上沒有貨，『他後來拿給我』，第二次我向他買，他
          從身上拿安給我，至於供詞前後不一係怕被告對我不利：：（問：被告有
          無拿安給你試用？）第一次是我與郭去被告那裡，但是被告沒有貨，所以
          沒有吸，第二次是我與郭去找被告，被告有拿一點給我們吸，第三次是我
          去找被告，被告身上沒有貨，他說調貨（丙○○前已供稱其後被告有拿貨
          給丙○○），第四次是我向他買，他身上有貨，就直接拿給我：：」等語
          明確。
    （三）被告於警訊時稱：「我有免費拿安非他命給丙○○吸食，我沒有向他拿錢
          」後於偵查時稱：「我們二人一起出錢去買回來共同吸食：：他拿四千元
          給我，我去買一包五千元，一人各出二千五百元，所以我退還他一千五百
          元：：八十九年三月底他拿二千元給我，我沒有錢所以沒有去買，八十九
          年四月中旬他拿二千元給我，我才去買一包五千元回來，一人各出二千五
          百元，所以我退還給他一千五百元，我拿安非他命出來二人一起吸食：：
          」後又於本院調查時稱：「是我們人共同出錢買的，我們二人一人出二千
          五百元，買了一次，是我們二人一起去跟綽號阿彬的買的，已經分了：：
          」是其於警訊及偵查中所言，是否有向丙○○拿錢，而於偵查中就是被告
          單獨一人去向阿彬購買或二人一同去購買；丙○○先出四千元而後退還一
          千五百元或係原本就出二千五百元，前後供述已有不合，尚難採信，是證
          人丙○○雖於偵查中稱：「甲○○是向綽號『蚊子』買的：：（問：是否
          一手交錢，一手交貨）否，我錢交給他，他再去向人家買，第一次是我於
          八十九年三月底拿錢給他，他也一起出錢，由甲○○去買回來，再拿出安
          非他命給我，第二次八十九年四月中，我拿錢給他，他就拿出安非他命給
          我，他身上就有安非他命，第一次交他二千元，第二次也是交給他二千元
          ，他退給我一千五百元，他說一百五千元，他只跟我拿五百元：：我前後
          二次各給他二千元，共給他四千元，買了二次，他退給我一千五百元：：
          第一次我拿二千元給他，它去拿安非他命回來給我，第二次我拿二千元給
          他，他退我一千五百元，說安非他命是我們共同買的，拿安非他命出來吸
          食：：」是二人於偵查中就被告拿安非他命與丙○○之次數及安非他命之
          來源，所述皆屬不符，堪難採信為真實，是二人雖皆於偵查中稱二人係合
          資購買安非他命，綜上二人供述之不同點，顯見其乃臨頌編串之詞，要難
          採信。
    （四）被告於本院審理時稱：「乙○身上的是我的」核與證人乙○於警訊時稱：
          「安非他命是甲○○的才對」相符，又經送法務部調查局鑑定，該物確係
          安非他命無訛，此有法務部調查局中華民國八十九年七月十七日（８９）
          陸（一）字第八九四八二五三號檢驗通知書一紙在卷可佐，又證人乙○於
          偵查時稱：「（問：甲○○安非他命何時交給你？）八十九年五月八日晚
          上快十一點他叫我去他家（嘉義市○○街一四０巷一０號）拿的：：他說
          放在電視上面，叫我回去拿到我住處給他，當時甲○○在我住處」本院審
          理時又稱：「他知道警察在其住處，所以叫我幫他拿：：」倘其僅係施用
          毒品，而為避免為警查獲，其有多次毒品之前科，其應知只要驗尿便可得
          知其是否有施用毒品，應不致要乙○冒此危險至其住處取安非他命，是綜
          上被告自白稱丙○○曾因為要購買安非他命交予其二千元共二次，且其曾
          交與丙○○安非他命及證人丙○○之證言，復參酌被告與乙○係男女朋友
          關係，乙○並無施用第二級毒品，倘非要使被告免除相當之刑責，甲○○
          應無使乙○冒此危險之必要；倘非乙○知此利害關係，其應無冒著遭判處
          刑罰之危險而取安非他命之必要。
    （五）近年來，政府鑑於毒品氾濫，危害國民身心健康慎鉅，而大力查緝販賣煙
          毒及安非他命，且制定重罰，期有效遏止煙毒及安非他命之流竄，其中之
          利害輕重，被告應知之甚明，倘非為貪圖暴利，理應無挺而走險之可能。
          是被告販賣安非他命予丙○○乃為牟利，至為明顯。
    （六）綜上所述，本案事證明確，被告施用第二級毒品安非他命及販賣第二級毒
          品安非他命之犯行，堪以認定。
二、按安非他命分屬第二級毒品，毒品危害防制條例第二條第二項第二款定有明文。
    核被告所為，其吸食安非他命係犯毒品危害防制條例第十條第二項之罪；其販賣
    安非他命予丙○○，係犯毒品危害防制條例第四條第二款之罪。公訴人認被告係
    幫助丙○○施用，認被告係犯毒品危害防制條例第十條第二項之罪，容有未洽，
    起訴法條應予變更。被告前後多次施用安非他命及販賣安非他命之行為，時間緊
    接，所犯為構成要件相同之罪，顯係基於概括犯意為之，為連續犯，應依刑法第
    五十六條加重其刑（販賣第二級毒品部分無期徒刑依法不得加重）。爰審酌被告
    之品行、素行、犯罪動機、販賣毒品危害國人健康甚距，其年輕體健不思上進竟
    犯賣毒品，且犯後狡卸犯行之不良犯後態度，量處如主文所示之刑，並定其應執
    行之刑。扣案之安非他命一包，淨重達五點七一公克，數量不少，應係供販賣所
    用，應依毒品危害防制條例第十八條第一項沒收銷燬之。販賣毒品所得四千元應
    依毒品危害防制條例第十九條第一項之規定沒收之，如全部或一部不能沒收時，
    以其財產抵償之。又前述扣案之毒品外包裝一個（淨重０．九四公克），既係用
    於包裹毒品，防其裸露、潮濕，便於攜帶販賣，亦係供販賣毒品所用之物，應依
    刑毒品危害防制條例第十九條第一項沒收之。
據上論斷，應依刑事訴訟法第二百九十九條第一項前段、第三百條，毒品危害防制條
例第四條第二項、第十條第二項、第十八條第一項、第十九條第一項，刑法第十一條
前段、第五十六條、第二十八條，判決如主文。
本案經檢察官陳仁智到庭執行職
中    華    民    國      八十九    年      十二    月      二十八      日
                              臺灣嘉義地方法院刑事第二庭
                  法  官  康  存  真
右正本證明與原本無異。
如不服本判決，應於判決送達後十日內，向本院提出上訴狀。
中    華    民    國      八十九    年      十二    月      二十八      日
                                  書記官  胡  祥  生


司法院資訊處製作；財團法人民間司法改革基金會備份。
